臺灣新竹地方法院民事小額判決
110年度竹北小字第682號
原      告  良京實業股份有限公司

法定代理人  平川秀一郎

訴訟代理人  楊家瀧  
被      告  許民憲律師即林士之遺產管理人

上列當事人間清償債務事件，本院於民國110年12月9日辯論終結
，判決如下：
    主  文
被告應於管理被繼承人林士珉繼承林順興之遺產範圍內向原告給
付新臺幣肆萬肆仟陸佰伍拾貳元，及其中新臺幣肆萬元自民國九
十四年十月十九日起至民國一○四年八月三十一日止按年息百分
之二十計算之利息，暨自民國一○四年九月一日起至清償日止按
年息百分之十五計算之利息。
訴訟費用新臺幣壹仟元由被告於管理被繼承人林士珉繼承林順興
之遺產範圍內負擔。
本判決得假執行。  
    事實及理由
一、原告主張：緣債務人林順興前向訴外人中華商業銀行股份有
    限公司(下稱中華商銀)申請現金卡，約定持卡人得憑上開現
    金卡自行在自動化服務設備提領款項，借款利率以年息18.2
    5%計算，若未依約繳款或借款到期或視為全部到期而未立即
    清償時，延滯期間之利率按年息20%計算利息。詎料債務人
    林順興未履行繳款義務，依約債務視為全部到期，至民國(
    下同)94年10月18日尚欠新臺幣(下同)44,652元，其中本金
    為40,000元。上開債權經中華商銀讓與訴外人翊豐資產管理
    股份有限公司(下稱翊豐公司)，翊豐公司再讓與富全國際資
    產管理股份有限公司(下稱富全公司)，富全公司復讓與原告
    。嗣債務人林順興於104年2月28日死亡，林士珉為其繼承人
    且未拋棄繼承，乃於遺產範圍內承受債務人林順興財產上之
    權利義務，而林士珉於104年9月2日死亡，經原告選任被告
    為其遺產管理人，爰依現金卡使用契約、消費借貸、債權讓
    與及遺產管理之法律關係提起本件訴訟，並聲明如主文所示
    。
二、被告則以：對原告提出之證據形式上不爭執等語，請依法判
    決。並聲明：原告之訴駁回。
三、本院之判斷：
(一)原告主張之上開事實，業據原告提出與其所述相符之麥克現
    金卡申請書、小額信用貸款契約暨約定書、帳戶交易明細、
    債權讓與證明書、林順興之戶籍謄本、繼承系統表、臺灣高
    雄少年及家事法院104年度司繼字第1837號公示催告公告、
    本院104年度司繼字第869、732號拋棄繼承事件准予備查公
    告及本院107年度司繼字第519號選任遺產管理人事件民事裁
    定等件為證（本院卷第11至58頁），並經本院調閱前開選任
    遺產管理人民事裁定全卷核閱屬實，且為被告所不爭執，自
    堪信為真正。
(二)從而，原告請求被告給付如主文第 1項所示，為有理由，應
    予准許。
四、本件係就民事訴訟法第436條之 8第1項訴訟適用小額程序所
    為被告敗訴之判決，爰依民事訴訟法第 436條之20規定，職
    權宣告假執行。 
五、據上論結，原告之訴為有理由，爰依民事訴訟法第78條、第
    436條之20，判決如主文。　　　
中　　華　　民　　國　　110 　年　　12　　月　　23　　日
                      竹北簡易庭法　官　楊明箴
以上正本證明與原本無異。
如不服本判決，須以違背法令為理由，於判決送達後二十日內向
本庭提出上訴狀（須按他造當事人之人數附繕本）。
中　　華　　民　　國　　110 　年　　12　　月　　27　　日
                                書記官　劉亭筠